# 整体厨房（大宗业务）的收入确认问题

提问人：cindyddi 时间：2020-09-06 08:05:11
陈版及各位：
现一被审计单位为整体家具装配企业（整体橱柜），其主要客户为房地产开发商。其业务模式与欧派家居的大宗业务模式类似，现摘录欧派家居招股说明书中披露的销售模式如下：
3 ）大宗业务销售模式收入确认
①大宗业务销售模式 大宗业务是指公司承接整栋楼盘，甚至整个新建小区的厨柜、衣柜等产品的生产销售，该类业务主要由公司与房地产开发商或工程承包商签订厨柜、衣柜等产品的供货安装合同，公司再将相关产品的设计、运输、安装和售后等业务分包由工程承接商负责。由于除产品生产外，其他服务环节由工程承接商负责，为保证服务质量，承接相应服务的工程承接商均需对公司尚未收到的净应收货款（公司应收货款扣除支付工程承接商服务费后所剩金额）提供相应等额的保证金。
②大宗业务收入确认和合同约定一致性 报告期内，公司在大宗业务产品安装完成，并取得索取货款依据时确认销售收入，与大宗业务销售合同约定保持一致。报告期内公司（乙方）与房地产开发商或工程承包商（甲方）签订的产品供应及安装合同中对款项支付、产品交付、风险转移、退货及价格结算等条款的约定具体如下：
A、价格结算及货款支付的相关条款
a、签订合同后xx天内，支付合同总造价的xx%作为工程款；
b、货到工地后xx天内，支付合同总造价的xx%；
c、安装完成及通过验收结算后xx天内，支付合同总造价的xx%；
d、剩余合同货款的xx%作为质量保证金，自该项目经甲方验收合格之日起xx年质保期满后xx天内向乙方支付。
e、通过支票方式；支票收款人为：欧派家居集团股份有限公司（广东欧派家居集团有限公司）
f、通过银行转账方式：收款单位为：欧派家居集团股份有限公司（广东欧派家居集团有限公司）
B、货物的交付相关条款
乙方负责产品的安装，安装完成后通知甲方验收，甲方应在接到通知后xx天内完成产品质量、数量的验收，甲方未在规定时间完成验收的视同数量属实。验收标准以乙方出样经甲方验收确认的样板为准。
C、产品维修与更换的相关条款
验收不合格，由乙方负责整改，验收合格后，在质保期内若出现质量问题，乙方负责免费维修，乙方未及时维修的，甲方委托其他人维修的，所发生的费用由乙方支付，甲方可以从未付款项中直接扣除此维修费用。
公司将大宗业务涉及的设计、安装及售后服务交由工程承接商负责，为保证业务质量和货款的回收，工程承接商除先行承担设计、安装及售后服务发生的所有相关费用外，还需为该项目中公司尚未收到的净应收货款（公司应收货款扣除支付工程承接商服务费后所剩金额）提供相应等额的保证金，公司生产过程中实施了严格的产品质量控制，公司产品发生质量问题的情况较少，安装验收完成后，产品所有权上的主要风险责任已经转移，公司不再负有产品其他责任和风险，因此公司确认大宗业务销售收入，并核算和结转相关产品的成本，符合《企业会计准则》收入确认的规定，且收入确认与相关合同约定的条件一致。
在实行新收入准则之前，我认为验收后一次性确认收入的处理是没问题的。由于整体设施是根据客户要求的尺寸定制的，里面的卫浴配件也是根据客户的要求采购（有些也是专门订制的），因此我认为在新收入准则执行后，此业务满足时段履约义务的条件。
如上述成立，则企业应按履约进度确认收入。对于采用产出法还是投入法来确认，有以下问题：
1 、产出法提到的已转移给客户的商品对于客户的价值，应如何理解？合同中约定的是每套产品的整体价格，未区分产品价值及运费安装费等，根据客户的历史数据，运费安装费约占总体成本的10%。且被审计单位的安装并非逐套进行，而是第一步先把全部的底板（如 1000 套）安好，接下来安装壁板、顶版、内部卫浴设施、门。整体安装进程，主要与开发规模有关，大的项目可能会跨年。如按客户给出的结算进度中标注的金额，则可能存在后期客户故意拖延，拿不到结算进度单或最终的验收单，导致收入迟迟无法确认的情况。
2 、投入法，被审计单位可按自身投入情况来确认履约进度，资料相对容易取得，但是内部证据是否可得到监管部门的认可，除核对企业的发货情况、与工程承接商的费用结算情况等，是否还应追加其他的审计程序？
已查询欧派家居及索菲亚的中报，都没有提到会计政策变更对收入的影响情况。 谢谢。

回答人：chenyiwei
新准则下按时段确认收入只有三种情况。这类案例很可能并不满足条件。很可能是继续按照时点确认收入。